【裁判字號】    94,上訴,4073
【裁判日期】    950124
【裁判案由】    毒品危害防制條例
【裁判全文】
臺灣高等法院刑事判決                94年度上訴字第4073號
上  訴  人
即  被  告  甲○○
上列上訴人因違反毒品危害防制條例案件，不服臺灣宜蘭地方法
院94年度訴字第456號，中華民國94年11月7日第一審判決（起訴
案號：臺灣宜蘭地方法院檢察署94年度發查毒偵字第19號，併辦
案號：同署94毒偵字第1162、1172號，94年度發查毒偵字第23號
），提起上訴並移送併辦（併辦案號：同署94年度毒偵字第1378
號、94年度發查毒偵第45、46號），本院判決如下：
    主  文
原判決撤銷。
甲○○連續施用第一級毒品，處有期徒刑柒月。扣案之含海洛因
殘渣袋壹只沒收銷燬；扣案之注射針筒貳支沒收。
    事  實
一、甲○○前曾因施用毒品案件，經依原審裁定送觀察勒戒後，
    認有繼續施用毒品傾向，經原審以93年度毒聲字第188號裁
    定令入戒治處所施以強制戒治，於民國93年7月9日停止戒治
    付保護管束，93年12月18日保護管束期滿，由台灣宜蘭地方
    法院檢察署檢察官於94年1月7日以94年度戒毒偵字第1號為
    不起訴處分確定。竟仍不知悔改，因腎臟疼痛，而復基於施
    用第一級毒品海洛因止痛之概括犯意，自94年6月20日起至
    同年9月30日止，在宜蘭縣羅東鎮○○路17號3樓住處、同縣
    五結鄉○○路安和巷公園內、羅東鎮火車站廁所內及同縣羅
    東鎮中山公園廁所內等地，以針筒注射之方式，連續施用第
    一級毒品海洛因多次，平均約每4、5天施用一次。嗣於下述
    時地先後為警查獲(1)94年6月24日經警通知採尿送驗查獲；
    (2)94年7月24日上午11時45分許，為警在宜蘭縣五結鄉○○
    路安和巷公園內查獲，並扣得其所有用供施用海洛因之注射
    針筒一支及含海洛因之殘渣袋一只（見94毒偵字第830號卷
    ）；(3)94年8月18日10時45分許，在宜蘭縣冬山鄉○○村○
    ○路443號查獲；(4)94年8月23日12時許，經警通知採尿送驗
    查獲；(5)94年8月24日在宜蘭縣冬山鄉○○路佛祖方廟後方
    查獲，扣得其所有注射針筒一支（見94毒偵字第1104號卷）
    ；(6)94年8月28日10時30分許，在宜蘭縣冬山鄉○○路○段與
    平安路廟後巷路查獲；(7)94年9月30日，經警通知採尿送驗
    查獲。
二、案經宜蘭縣警察局羅東分局及蘇澳分局報請台灣宜蘭地方法
    院檢察署檢察官偵查起訴及移送併辦。
    理  由
一、被告甲○○固經合法傳喚無正當理由未到庭辯解，然查：上
    揭連續施用第一級毒品之事實，業據被告於原審坦承不諱，
    而被告為警查獲或經警通知到案前後七次所採尿液，經送慈
    濟大學濫用藥物檢驗中心檢驗結果，均呈海洛因之代謝物即
    嗎啡陽性反應，此有慈濟大學濫用藥物檢驗中心檢驗總表、
    宜蘭縣警察局蘇澳分局查獲毒品案件採取嫌疑人尿液送驗姓
    名及編號對照表、羅東分局毒品案犯嫌尿液採取送驗姓名及
    編號對照表、宜蘭分局毒品案件犯嫌姓名及尿液編號對照表
    、列管毒品人口尿液檢體採集送驗紀錄表等件在卷可稽。此
    外，復有扣案之注射針筒2支及含海洛因之殘渣袋1只為憑。
    從而，事證明確，被告上揭犯行洵堪認定，應依法論科。
二、查被告前曾因施用毒品案件，經臺灣宜蘭地方法院裁定送觀
    察勒戒後，認有繼續施用毒品傾向，經該院以93年度毒聲字
    第188號裁定令入戒治處所施以強制戒治，於93年7月9日停
    止戒治付保護管束，93年12月18日保護管束期滿，由台灣宜
    蘭地方法院檢察署檢察官於94年1月7日以94年度戒毒偵字第
    1號為不起訴處分確定，有本院被告全國前案紀錄表附卷足
    憑，是被告於強制戒治執行完畢經釋放後，5年內再犯本件
    施用第一級毒品海洛因罪，核被告所為，係犯毒品危害防制
    條例第10條第1項之施用第一級毒品罪。被告施用海洛因前
    之持有海洛因之低度行為，為高度之施用行為所吸收，不另
    論罪。被告先後多次施用第一級毒品犯行，時間緊接，手法
    相同，又係犯構成要件相同之罪名，顯係基於概括犯意反覆
    為之，為連續犯，應以一罪論，並依法加重其刑。至於公訴
    意旨雖未就被告事實欄所載94年7月24日以後之施用第一級
    毒品犯行起訴，然此部分之犯罪事實與起訴部分，具有連續
    犯之裁判上一罪關係，為起訴之效力所及，本院自應併予審
    究。
三、原審予以被告論罪科刑，固非無見，惟事實欄(5)扣得之針筒
    為被告所有供施用第一級毒品犯罪所用之物，原審疏未諭知
    沒收，復未說明不予沒收之理由，尚非允洽。雖被告未敘明
    上訴理由，固屬無據，惟原審判決既有上述可議之處，自應
    由本院將原判決予以撤銷改判。爰審酌被告之品行，因腎臟
    疼痛為止痛而連續施用毒品之犯罪動機、目的、手段及其施
    用毒品戕害身心健康，對國家社會所生之危害，及其犯罪後
    態度尚稱良好，坦承施用毒品之犯行等一切情狀，量處如主
    文第2項所示之刑，以示懲儆。扣案之注射針筒2支，係被告
    所有用以施用第一級毒品犯罪之物，業據被告自承在卷，惟
    尚非「專供」施用毒品所用之器具，爰依刑法第38條第1項
    第2款規定，宣告沒收；另殘渣袋一只內含海洛因殘渣無法
    析離，係被告施用海洛因後所存餘，業據被告供明在卷，且
    經原審當庭勘驗無訛，爰依毒品危害防制條例第18條第1項
    前段沒收銷燬之。
四、被告經合法傳喚無正當理由不到庭，爰不待其陳述，逕行判
    決。
五、據上論斷，依刑事訴訟法第371條、第369條第1項前段、第
    364條、第299條第1項前段，毒品危害防制條例第10條第1項
    ，第18條第1項前段、刑法第11條前段、第56條、第38條第1
    項第2款，判決如主文。
本案經檢察官謝英民到庭執行職務。
中    華    民    國    95    年    1    月    24   日
                  刑事第二庭審判長法  官  蔡國在
                                  法  官  王詠寰
                                  法  官  江振義
以上正本證明與原本無異。
如不服本判決，應於收受送達後十日內向本院提出上訴書狀，其
未敘述上訴之理由者並得於提起上訴後十日內向本院補提理由書
（均須按他造當事人之人數附繕本）。
                                  書記官  劉文美
中    華    民    國    95    年    1     月    24    日
附錄：本案論罪科刑法條
毒品危害防制條例第10條第1項
施用第一級毒品者，處 6 月以上 5 年以下有期徒刑。


司法院資訊處製作；財團法人民間司法改革基金會備份。
